【裁判字號】    89,訴緝,295
【裁判日期】    890518
【裁判案由】    毒品危害防制條例
【裁判全文】
臺灣臺中地方法院刑事判決                        八十九年度訴緝字第二九五號
    公  訴  人  台灣台中地方法院檢察署檢察官
    被      告  甲○○
右列被告因違反毒品危害防制條例案件，經檢察官提起公訴（八十八年度毒偵字第六
六八號），本院判決如左：
    主  文
甲○○連續施用第一級毒品，累犯，處有期徒刑貳年。
    事  實
一、甲○○前曾有妨害自由、賭博、違反槍砲彈藥刀械管制條例等犯行，其中於民國
    （下同）八十一年間因賭博案件，經本院判處有期徒刑五月，復於八十二年間，
    因違反槍砲彈藥刀械管制條例、妨害自由等案件，經本院判處有期徒刑三年六月
    ，定應執行刑為有期徒刑三年十月，於八十六年三月二十一日執行完畢；又因施
    用毒品案件，經檢察官聲請本院先後二次裁定送觀察、勒戒後，均認無繼續施用
    毒品之傾向，由檢察官分別於八十七年七月十七日以八十七年度偵字第一三四四
    三號、一三八四六號，於八十七年十二月二十八日以八十七年度偵字第二五七一
    五號處分不起訴確定在案，甲○○仍繼續施用，除經檢察官聲請強制戒治外，另
    經本院八十八年度訴字第五七三號判處有期徒刑二年（含第一級及第二級毒品部
    分），於八十八年七月十四日確定在案。詎仍不知悔改，復基於概括之犯意，自
    八十八年八月三日或其前三日內某時起，至八十九年三月二十六日止，先後在台
    中縣潭子鄉○○路○段三一三巷六號、潭子鄉友人住處等地，以將第一級毒品海
    洛因摻入香菸內吸用之方式，平均每二、三日施用一次。嗣於八十八年八月三日
    於停止戒治期間，前往台灣台中地方法院檢察署（下簡稱台中地檢）報到時，經
    該署採尿送請私立中山醫學院附設孫中山紀念醫院檢驗，呈現嗎啡陽性反應而得
    知上情。
二、案經臺灣臺中地方法院檢察署檢察官自動檢舉，偵查起訴。
    理  由
一、訊據被告直承伊自八十八年九月間起至八十九年三月二十六日止施用第一級毒品
    海洛因多次之犯行不諱，惟矢口否認有自八十八年八月三日或其前三日內某時起
    至八十八年九月間止之施用犯行，辯稱：伊在前往報到期間均未曾施用海洛因云
    云。惟查，經台中地檢觀護人室採集被告尿液送請私立中山醫學院附設孫中山紀
    念醫院鑑驗結果，經篩檢及以確認結果ＧＣ／ＭＳ方式確認結果，均呈現嗎啡陽
    性反應，有該院藥物濫用檢測中心一紙附卷可稽；而查毒品海洛因係嗎啡經化學
    合成之半人工合成品，藥（毒）性甚於嗎啡，其經吸食或施打進入人體，藉人體
    解毒系統之代謝作用而分解成藥（毒）性較低之嗎啡，故於吸食或施打海洛因之
    煙毒嫌犯尿液中，可檢出嗎啡煙毒反應，又一般吸食或施打煙毒品，八小時內約
    有百分之八十於尿中排出，二十四小時後剩餘量之百分之九十再排出，七十二小
    時後仍有微量排出，此有憲兵司令部八十年五月七日（八０）鑑驗字第一七四六
    號函文附卷可按，足見被告於採尿前七十二小時內確實有施用毒品之犯行，被告
    前開辯解顯無足取，其有連續施用品犯行，洵堪認定。
二、核被告甲○○所為，係違反毒品危害防制條例第十條第一項之施用第一級毒品罪
    。其施用前持有第一級毒品之犯行，為施用第一級毒品之行為所吸收，不另論罪
    。被告多次施用第一級毒品之犯行，時間緊接，手段相同，所犯構成要件復相同
    ，顯係基於概括犯意反覆為之，為連續犯，應依刑法第五十六條之規定，以一罪
    論，並依法加重其刑。又被告有犯罪事實欄所載之論罪科刑執行情形，有台灣台
    中地方法院檢察署刑案資料查註紀錄表及台灣高等法院被告全國前案紀錄表各一
    紙在卷可稽，其於有期徒刑執行完畢後，五年以內再犯本件有期徒刑以上之本罪
    ，應依累犯之規定，加重其刑，並依法遞加重其刑。爰審酌被告犯罪之動機、目
    的、手段及前因施用毒品三犯，並經本院判處有期徒刑二年，猶不知悔改，仍續
    行吸用，對自己與社會危害甚鉅，暨考其吸用時間長短、頻率、犯罪後態度，坦
    認部分犯行等一切情狀，量處如主文所示之刑。
三、公訴人雖未及就被告自八十八年八月四日起至八十九年三月二十六日止，於本院
    審理中所直承之施用第一級毒品海洛因之犯行提起公訴，然查此部分犯行與前開
    已起訴部分，具有連續犯之關係，基於審判不可分之法理，本院自得一併審理，
    附此敘明。
據上論斷，應依刑事訴訟法第二百九十九條第一項前段，毒品危害防制條例第十條第
一項、第二十條第三項，刑法第十一條前段、第五十六條、第四十七條，判決如主文
。
中    華    民    國    八十九      年      五      月      十八        日
                                    台灣台中地方法院刑事第三庭
                                        法  官  賴妙雲
右正本證明與原本無異。
如不服本判決，應於送達後十日內向本院提出上訴狀(須附繕本)，上訴於台灣高等
法院台中分院。
            書記官
中    華    民    國    八十九    年      五        月       十八       日
附錄本案論罪科刑法條全文
毒品危害防制條例第十條第一項


司法院資訊處製作；財團法人民間司法改革基金會備份。
